臺灣臺北地方法院民事判決　九十一年度簡上字第一五八號
　　上　訴　人　必達儀器股份有限公司
　　法定代理人　乙○○
　　被上訴人　　興技生物科技股份有限公司
　　法定代理人　丙○○
　　訴訟代理人　甲○○
右當事人間請求給付貨款事件，上訴人對於中華民國九十年十二月二十七日本院台北
簡易庭九十年度北簡字第八八四三號第一審判決提起上訴，本院判決如左：
    主  文
上訴駁回。
第二審訴訟費用由上訴人負擔。
    事  實
甲、上訴人方面：
  壹、聲明：
    一、請求廢棄原判決，改判駁回被上訴人在第一審之訴。
    二、如有不利於上訴人之判決，請准提供擔保宣告假執行。
  貳、陳述：除與原審判決書所載者相同茲予引用外，補稱：
    一、被上訴人指本件為單純之買賣固不論「買賣」抑「代銷」，出賣人對其出賣
        之商品，尤以醫療器材之良窳，事關人身生命安全，除需行政院衛生署核准
        製造出售發給「許可證」「自由買賣證明」等文件，尤須具有「操作器材手
        冊」「品管檢驗合格」及「保固書」等應備文件。上訴人向被上訴人訂購越
        聖高頻電刀，被上訴人應主動隨商品交付上述各項文件，但被上訴人不此之
        圖，雖經上訴人催索，依然砌詞拖延，無法交付前述文件，更有甚者，矢口
        否認上訴人曾多次要求即已違反商場誠信原則，涉訟後，固由行政院衛生署
        附發「許可證」影本，僅供佐證依法登記取得電刀「製造之權利」但製造完
        竣組合裝配整體器具後，是否經由品管檢驗合格更為不可忽視，若干瑕疵隱
        藏於組合過程及另件製作中，當非「許可證」所兼容並蓄，被上訴人於其出
        售有瑕疵之商品－電刀與上訴人迄未將應備各項文件隨商品交付，難卸「故
        不告知物之瑕疵」之故意，退而言之，被上訴人出售醫療器材越聖高頻電刀
        ，不論其為自行設廠製造或購自其他廠商轉售，首要條件厥為成品有否經品
        管之嚴格檢驗，發現瑕疵，是否具有修護之技術，得以保障買受人及使用人
        之安全為前提，上訴人買入被上訴人售出之商品率先賣出之二台電刀，均經
        測試有「不好用」之瑕疵，通知被上訴人「積極處理」竟不置理，則未出售
        之四台電刀仍難避免瑕疵之存在，未經出售人測試保證無瑕疵前不能造次代
        銷，更不能付予貨款。矧被上訴人對其售出之商品，未盡品管之能事，使用
        後瑕疵之發現，更無迅速維修，重新組裝之能力或設施予以處理，要難令買
        受人安心購買，如果被上訴人能確實保證其出售之商品電刀並無瑕疵，縱或
        有之，隨時具有應變能力，保證買受人使用上無慮，並對出售商品－電刀應
        附有之文件如原製造廠商銷售授權書、商品檢驗合格證明書、商品操作說明
        書、維修說明書及保固約定書等交付上訴人則上訴人依然樂意為之代銷。
    二、被上訴人又指上訴人「從未催告瑕疵」。但上訴人除多次電告「電刀」有瑕
        疵外，更於八十九年十一月廿一日以台北郵局第一五三三四號存證信函中表
        明「銷售有困難」、「希望以退回已購貨品方式處理」者，即為商品具有「
        瑕疵」「解除買賣約定」之示意，卻不料被上訴人故以該函並無「瑕疵」兩
        字，即指「從未催告」，顯係玩耍文字遊戲，蓋上訴人係以溫婉之「銷售有
        困難」之詞句表示物有不良而影響銷售。
    三、被上訴人出售之商品「電刀」，由上訴人代銷售出後，買受人實地測試發現
        產品電壓不穩定（有瑕疵），通知上訴人甚且退貨，當即轉達被上訴人積極
        處理，此項過程係以電話聯絡，被上訴人深知無通話紀錄固可諉稱「從未催
        告」，但被上訴人先曾指派經理徐鎮華前來查看，繼又遣員工前來催收貨款
        ，上訴人均曾嚴詞明告發現瑕疵，有退貨及拒付貨款之事實，被上訴竟予否
        認，強指「從未催告瑕疵」，居心可議。
    四、又瑕疵解除權或請求權之時效為六個月，應自知悉日起算有明文，茲上訴人
        遷就事實，捨知悉之日改就事證明確被上訴人貨單上上訴人公司指定簽收人
        員在其上所簽（倪）５／２３即五月二十三日收受商品日起算，順推至八十
        九年十一月二十三日屆滿六個月之時效，但上訴人先於同年（八九）年十一
        月廿一日以台北郵局第一五三三四號存證信函通知「以退回已購貨品方式處
        理」顯在六個月時效期內，並未逾越，且見被上訴人冀求魚目混珠，欲蓋彌
        彰。
  、證據：援用原審之立證方法，並補陳
    一、徐鎮華名片影本一份。
    二、銷貨退回證明單影本一份。
    三、長江國際法律事務所函影本一份。
    四、台北郵局第一五三三四號存證信函影本一份。
    五、銷貸憑單影本Ａ至Ｄ四份。
    六、許可證、自由買賣證明、保固書樣本影本各一份。
    七、託運單影本一份。
乙、被上訴人方面：
  壹、聲明：駁回上訴。
  貳、陳述：除與原審判決書所載者相同茲予引用外，補稱：
    一、本件自被上訴人向上訴人請求給付貨款至提起本訴之前，上訴人從未向被上
        訴人主張物有瑕疵，依上訴人八十九年十一月二十一日台北郵局一五三三四
        號存證信函，上訴人亦僅稱銷售困難希望退回貨品。是上訴人於訴訟中主張
        已逾除斥期間。
    二、被上訴人交貨時，同時提供型錄說明書，其中亦明白標示製造之文證字號：
        衛署醫器字第○○○五四三號。
  、證據：援用原審之立證方法，並補提：產品型錄說明書正本二份、聲請函查許
    　　　  可證。
    理  由
一、被上訴人於原審起訴主張上訴人於八十九年四月起，分五批向被上訴人購買「越
    聖高頻電力」及相關系列貨品，並已全部交付完畢，貨款總計六十八萬六千一百
    二十六元，被告已給付其中之二十六萬六千一百二十六元，餘四十一萬六千六百
    三十六元尚未給付，嗣經發函催討，被告卻無意償還未給付貨款，爰依民法第三
    百六十七條規定提起本訴等語，復於本院補陳：上訴人於被上訴人起訴前，從未
　　主張瑕疵，且被上訴人交付型錄說明書等語。
二、上訴人於原審則以：五月初進的貨賣給訴外人雷德診所後，於七月初被雷德診所
    退貨，才向原告表示要退貨等語，復本院補陳：被上訴人未主動交付機器應備文
    件，有不告知其瑕疵之故意，且系爭機器均「不好用」之瑕疵。上訴人之台北郵
    局第一五三三四號存證信函中表明「銷售有困難」、「希望以退回已購貨品方式
    處理」者，即為商品具有「瑕疵」「解除買賣約定」之示意，瑕疵解除權或請求
    權之時效為六個月，應自知悉日起算等語。
三、被上訴人主張自八十九年四月起，出售「越聖高頻電力」及相關系列貨品，並已
    全部交付完畢，貨款總計六十八萬六千一百二十六元，被告已給付其中之二十六
    萬六千一百二十六元，餘四十一萬六千六百三十六元尚未給付之事實，為上訴人
    所不爭執，自堪採信。惟上訴人以前揭情詞置辯，則本件之爭點，即在上訴人對
    於其所主張之瑕疵是否已盡舉證之責。
四、上訴人所指瑕疵除於原審提出雷德診所之單據及照片外，並未具體陳明、復未能
    舉證證明其向被上訴人購買之前開貨品有何瑕疵存在？而被上訴人所提出之雷德
    診所之單據及照片，亦僅能證明其向被上訴人買進之其中一台貨物賣給訴外人雷
    德診所後，有被雷德診所退貨之事實，然上訴人亦於原審自承雷德診所的醫生只
    說使用上不好用云云，並未具體指摘貨品有何瑕疵，是上訴人欲以雷德診所所陳
    「不好用」即為瑕疵之證明尚非可採。次者，上訴人另指被上訴人交付之物品未
    檢具「許可證」、「自由買賣證明」、「操作器材手冊」「品管檢驗合格」、「
    保固書」即係瑕疵云云，惟上訴人先係抗辯系爭機器未經衛生署核可製造及販賣
    （九十一年四月十日準備程序），經本院函查後，則本件機器係經衛署醫器製字
    第○○○五四二號許可證書核發，有行政院衛生署九十一年五月六日衛署藥字第
    ○九一○○二九二六六號函可憑，嗣始予言詞辯論時（九十一年六月四日，始再
    以「許可證僅供佐證依法登記取得電刀『製造之權利』但製造完竣組合裝配整體
    器具後，是否經由品管檢驗合格更為不可忽視，若干瑕疵隱藏於組合過程及另件
    製作中，當非『許可證』所兼容並蓄」抗辯，然查，依兩迼均不爭執之上訴人之
    訂購單及被上訴人之銷貨憑單，均未見上訴人要求被上訴人需隨同系爭機器附具
    證明文件，是如機器有上訴人所指之瑕疵，即應由上訴人負舉證之責，尚難以被
    上訴人出售時，未附隨文件即可謂有物之瑕疵或故意不告之疵瑕。況上訴人亦直
    陳其於四月份向被上訴人買進同系列貨品成功賣出未被退貨，因五月份的貨品被
    雷德診所退貨，未再販賣其他向被上訴人買進之貨品，是上訴人空言泛指其向原
    告買進之系爭貨品有瑕疵而要退貨云云，即無可採。
五、從而，上訴人既未舉證證明系爭貨物有瑕疵，其拒絕付款即非有據。另依上訴人
    不爭執之訂購單，可知本件係兩造間單純之買賣契約，上訴人抗辯係代銷即無理
    由。是被上訴人依買賣契約請求上訴人給付買賣價金四十二萬一千五百六十七元
    ，及自九十年三月一日至清償日止，按年利率百分之五計算之利息即無不合，應
    予准許。原審為被上訴人勝訴之判決即無不合，上訴人仍執陳詞抗辯難認有理，
    應予駁回。
六、據上論結，本件上訴為無理由，依民事訴訟法第四百三十六條之一第三項、第四
    百四十九條第一項、第七十八條、第四百六十三條，判決如主文。
中　　　華　　　民　　　國　　九十一　　年　　　六　　　月　　十一　　　日
　　　　　　　　　　　　　　　　　　　　民事第四庭審判長法官　謝明珠
　　　　　　　　　　　　　　　　　　　　　　　　　　　　法官　劉又菁
　　　　　　　　　　　　　　　　　　　　　　　　　　　　法官　洪于智
右為正本係照原本作成
本判決不得上訴
中　　　華　　　民　　　國　　九十一　　年　　　六　　　月　　十一　　　日
　　　　　　　　　　　　　　　　　　　　　　　　　法院書記官　林佳蘋
